臺北高等行政法院判決　　　　　　　　　　　　　　　九十年度訴字第五六九九號
　　　　　　　　　　　　　　　.
　　原　　　告　峰寬企業有限公司
　　代　表　人　甲○○
　　訴訟代理人　丙○○
　　被　　　告　財政部關稅總局
　　代　表　人　萬居財（總局長）
　　訴訟代理人　乙○○
　　　　　　　　丁○○
　　　　　　　　戊○○
右當事人間因進口貨物核定完稅價格事件，原告不服中華民國九十年八月二日台財訴
字第０九０００一０一一０號訴願決定，提起行政訴訟。本院判決如左：
　　主  文
原告之訴駁回。
訴訟費用由原告負擔。
　　事  實
緣原告於民國（下同）八十八年三月十日自日本進口舊汽車零件乙批（報單第BE＼八
八＼X三四九＼０００三號）。經高雄關稅局按「先核後放」方式，先予押款放行。
嗣據被告驗估處查核結果，部分貨品之完稅價格應改估，高雄關稅局乃據以通知原告
繳納應補稅款，原告不服，聲明異議，經被告驗估處複查結果，除改估第三十五至三
十八項及第四十至四十三項完稅價格外，其餘未獲變更，原告仍不服，聲明異議，經
被告評定異議駁回，原告猶表不服，提起訴願，亦遭駁回，遂提起本件行政訴訟。茲
摘敘兩造訴辯意旨如次：
甲、原告方面：
一、聲明：訴願決定暨原處分均撤銷，訴訟費用由被告負擔。
二、陳述：
  (一)三實商事株式會社（以下簡稱三實商事）為實際出賣人，被告卻以申報金額與一
    般行情有差距，即認買賣不實，有違私法自治、契約自由原則：
    1.三實商事為本案實際出售者，非代為報關業務者：
      (1)三實商事公司登記資料之營業事項載明「原動機、建設機械、纖維機械、農
        業用機械、金屬加工機、木工機械、車輛運搬具及其部品之仲介販賣、輸出
        入事宜」等語，僅記載機械部品之輸出入事宜，而無報關業務，足認依此資
        料觀之，三實商事實際有經營貨品之銷售、輸出入事宜，並無報關事宜。
      (2)買賣契約書載明關於中古汽車部品之買賣，總價金為二、０五三、六００日
        幣，此與三實商事申報之輸出許可通知書載明申告價格共計二、０五三、六
        ００元相符。
      (3)原告付款資料，即原告經中國國際商銀匯款予三實商事之水單載明匯出價金
        為日幣二、０五三、六００元，此與前述買賣價金及出口申報價格均屬相符
        。
    2.買賣契約以雙方意思表示為合致即為成立，縱其價格有高低差異，仍不影響其
      買賣契約確為有效之事實，乃基於私法自治、契約自由原則使然，原告既已提
      出與三實商事之書面買賣契約，出賣人申告出口記錄，及嗣後買受人（原告）
      繳付買賣價金記錄，應足認買賣行為業已成立生效，難認其所開立之發票不足
      為核估價格依據。
    3.被告認此等買受價格過低，應無實際買賣云云，顯然否認私法自私原則下，當
      事人就價金約定之自由，依此認定基礎，則與被告所查得之「一般行情」相符
      或相近者，方得謂其買賣關係存在，則所有申報案件，被告逕依關稅法規定自
      行做「一般行情」核估即可，又何需另訂交易價格之申報程序，關稅法第十二
      條豈非形同具文。
  (二)台北駐日經濟文化代表處經濟組（以下簡稱駐日代表處）函文指明三實商事非實
    際出賣人，屬傳聞證據，亦與卷證並不相符：
    1.駐日代表處雖函文表示查證結果，本案報關之發票非真正銷售人簽發，惟此查
      證結論理由及證據為何，無加以說明。
    2.雖駐日代表周秘書所為陳述，聽聞發票簽發人張本國雄所為之陳述，惟此等證
      據既係聽聞所為，屬傳聞證據，其證據能力已有欠缺。依行政程序法第三十八
      條規定「行政機關調查事實及證據，必要時得據實製作書面記錄。」是被告駐
      日代表周秘書既函稱聽聞三實商社負責人張本君為此等表示，自應製作書面記
      錄以杜爭議，惟駐日機構未有製作，難認其查證可採。
    3.依張本君與駐日代表之往來文件，均一再堅持三實商事為實際出賣人，駐日代
      表應予詳查云云，足認駐日代表回函已顯與事實不符，另三實商事為駐日代表
      指摘與原告公司無實際買賣事實，且有特殊關係云云，經原告多次發函駐日單
      位、監察院等，表示其受駐日代表周秘書惡意指摘，有損國交等語，益足証該
      駐日代表函覆調查結果之不實。
  (三)當事人就有利於己之事實，應負舉證之責，此為行政訴訟法第一百二十六條準用
    民事訴訟法第二百七十七條之規定。「民事訴訟如係由原告主張權利者，應先由
    原告負舉證之責，若原告先不能舉證，以證實自己主張之事實為真實，則被告就
    其抗辯事實即令不能舉證，或其所舉證據尚有疵累，亦應駁回原告之請求。」最
    高法院十七年上字第九一七號判例可資參照。被告據以核課之根據，無非係主張
    原告與三實商事間無實際交易事實，被告既主張本件買賣出賣人非三實商事，該
    公司僅係代辦報關業務，是就此等事實之佐證，前開駐日代表函文既經原告否認
    ，復無任何書面證據足資佐證，並存有前述瑕疵，自應由被告另行舉證補強其證
    據，而非命原告就三實商事為實際出賣人乙節，提出與前手之買賣交易文件等之
    舉證之責，此乃舉證法則之當然。況三實商事與前手之買賣交易記錄，與本案並
    無關連，自無提出之義務，惟駐日代表處僅以其未提出乙節，即認此等買賣並不
    存在，實已預設立場，自屬不當，被告執此主張交易非實，顯有違誤。另被告據
    以為根據之三實商事負責人張本國雄之陳述，亦經其函文表示對於周欽明指述加
    以否認，則被告所引之駐日代表處函文，既經張本國雄本人嚴詞否認，復無訪查
    時張本國雄所出具之証明或會談記錄，至多僅得認係周欽明之片面指述，自無足
    採。
  (四)被告就同批報關貨物分別依不同標準核課，有違「禁止行政恣意」原則：
    本案報關貨物完稅價格之核定，經原告異議後，被告就第三十五項至第三十八項
    、第四十項至第四十三項改估，其依據無非以原告所提出之國內銷售發票為依據
    ，惟原告所提出之銷售發票金額，足資證明該批貨物申報之交易金額應與事實相
    符，被告既採認原告所提出之國內銷售發票，改估部分之完稅價格，其他部分仍
    主張申報價額不實，另自行評定價格核估，不無行政恣意，有違行政之安定性及
    可預期性。
  (五)按行政法院判決，代為報關公司外觀上即為出賣人，其所開立之發票即為交易憑
    據，是被告縱認三實商事僅代為報關，仍需採認其開立之發票為交易憑證：按行
    政法院八十六年判字第二三一一號判決意旨「訴外人以其所有貨物委託
    SINCERITY公司以該公司名義為出賣人辦理出口，屬訴外人與該公司內部之法律
    關係，在對外法律關係，訴外人並不具本案出賣人之資格，從而SINCERITY公司
    以出賣人身分所簽之買賣發票及買賣合約書，即為本案來貨之交易憑證。」等語
    ，即認所謂交易憑證，即以對外買賣法律關係，係何人屬形式上之出賣人為斷，
    縱出賣人係代他人申報者，惟就對外關係而言，出賣人即為實際交易者，所為之
    契約及開立之發票即屬交易憑證，至出賣人與他人之關係係屬內部關係，不影響
    所簽發之買賣發票及合約書，且有交易憑證地位，而為核估價格之根據。查被告
    固以日商三實商事僅代為報關，並非實際出賣人云云，此非但無證據足資証明，
    亦違反諸多行政法原則，縱依被告認定之事實，就形式外觀而言，實際與原告公
    司簽約者並開立發票者，既為三實商事，就對外關係而言，三實商事應視為實際
    出賣人，不因其是否具真實出賣人身分或另有實際出賣人等內部關係而影響其所
    簽發之發票為交易憑證地位。
  (六)被告以三實商事僅代為報關，實際價格應另行核估，進而核估較申報金額高出數
    倍之價額，顯與經驗法則有違：
    就經驗法則言，縱認三實商事僅代為報關出口，則所開立之發票、契約所規定之
    買賣價金，因尚有手續費、利潤計入，必較實際交易價格為高，是僅就原告申報
    之與三實商事之交易金額，顯然必然高於實際交易金額，是實際交易價格既顯較
    原告申報價格為低，被告自無另行核估金額之必要。
  (七)被告主張依重量核課並無依據，且於法不合：
    1.駐日代表所提供之日本地區輸出合理價格，依卷證資料未見其依據，亦即被告
      固主張上開資料係駐日代表處訪查結果，惟訪查情形及資料為何，未見被告提
      供，是否果有訪查，又訪查情形有無違誤（如時期不同），訪查對象是否合理
      （是否確為輸往我國之價格），均未見任何說明及佐証資料。
    2.行為時關稅法第十二條之六僅規定「以合理方法核定之」，無一語規定係以重
      量核定計。故被告以重量核計完稅價格，於法無據。另關稅法施行細則第十五
      條之一規定「本法第十二條之六所稱合理方法，係指參酌本法第十二條至第十
      二條之五所定核完稅價格之原則採用之核估方法」等語，係以行為時關稅法第
      十二條至第十二條之五之核估方式，故被告以重量核估完稅價格，自屬於法不
      合。
乙、被告方面：
一、聲明：駁回原告之訴，訴訟費用由原告負擔。
二、陳述：
  (一)查本案所申報國外供應商（即進口發票簽發人）為SANMI SHOJI CO., LTD.（三
    實商事株式會社）經被告所屬驗估處兩度函請駐日代表處查證結果，三實商事並
    非真正交易賣方，僅係收取佣金並代辦報關出口，其負責人張本國雄並稱「渠係
    引導原告看貨，若成交即收受佣金並代辦報關出口」。系爭來貨原申報價格較被
    告查得之日本地區堪用舊引擎及舊機械舟車零組件之合理價格偏低甚多，且駐日
    代表處曾多次請三實商事提供前手交易之公司名稱、地址及電話號碼﹐均經渠以
    商業機密為由拒絕提供或辯稱因搬遷新址，有關交易文件遺失而予婉拒，則三實
    商事是否為真正交易賣方自有可議之處。原告雖提供三實商事登記營業事項證明
    其有經營貨品之銷售、輸出入事宜，而無報關業務，要無法否定該三實商事於本
    案僅為佣金收受者及代為報關者之事實。
  (二)系爭來貨報關檢附之發票既非真正賣方所簽發，且該發票所載價格較被告所屬驗
    估處查得合理價格偏低甚多，原告復無法就其申報價格偏低之原因提出合理說明
    ，自無行為時關稅法第十二條按申報交易價格核估之適用。復因同類貨品進口者
    眾，查價所得資訊日增，此類中古舟車零組件業者交易方式雷同（即進口發票簽
    發人非真正交易賣方，僅係收取佣金代辦報關出口之業者），原告所提供發票等
    文件之簽發者既非實際賣方，逕予採信認定恐欠周延，且有核價不公爭議，驗估
    處乃請原告提供實際賣方資料俾憑進一步查證，惟原告卻稱其發票所列出口商即
    為實際賣方，案經駐日代表查證並非事實，其申報價格自無法採信為交易價格。
  (三)據被告前駐日代表周秘書陳述，八十九年六月十二日本案發票簽發人張本國雄應
    邀至駐日代表處協談時，該處經濟組高組長榮周亦在座。周秘書曾提及張本君前
    於介紹周秘書與蔡醫師認識時，曾稱渠僅代表峰寬企業有限公司貨物報關出口，
    賺取一個貨櫃三、五萬日圓手續費乙事，張本君於協談中當場回應因與蔡醫師相
    熟，方吐實情云云。張本國雄君前於八十九年八月八日及同年十月二十四日提出
    陳情後，驗估處即兩度將上述查證結果函復，訴訟理由顯與事實不符，不足採信
    。
  (四)本案驗估處曾兩度函請駐日代表處查證結果，國外供應商並非真正交易賣方，僅
    係收取佣金，並代辦報關出口。原告雖堅稱其申報價格為真正交易價格，惟與驗
    估處查得一般業者均能接受之日本地區堪用舊引擎及舊機械舟車零組件之合理價
    格相較偏低甚多，國外供應商自有義務提供原告原申報價格確為交易價格之佐證
    資料供駐日代表處查證，然其卻以商業機密為由拒絕提供或辯稱因搬遷新址，有
    關文件遺失而婉拒提供，本節訴訟理由顯不足採。
  (五)本案所申報國外供應商既非真正交易賣方，其報關所檢附之發票自非真正銷售人
    所簽發，原告原申報價格自不得作為計算完稅價格之依據。另查系爭來貨均為舊
    品，按舊品之使用及堪用程度不一，查無行為時關稅法第十二條之二同樣貨物及
    十二條之三類似貨物之交易價格；除來貨中引擎部分申報有完整貨名、廠牌、規
    格、型號且核與原告所提供之國內銷售發票及進口報單相符者，已依關稅法第十
    二條之四規定按數量（個）核定完稅價格外，其餘未載明廠牌、規格、型號且有
    相同貨名而價格不一者，無法比對，復因來貨為舊品亦無製造成本可考，故無關
    稅法第十二條之四及十二條之五之適用，乃依關稅法第十二條之六規定，按駐日
    代表處提供其查得之日本地區輸出合理價格核定完稅價格應屬合理適法，原告所
    稱顯係不諳關稅法所致。被告並曾分別於八十八年十一月二十日以總安字第八八
    一０七七七四號書函及八十九年一月二十六日以台總局驗字第八九一００五三九
    號函分函黃立法委員昭順及財政部說明本案辦理情形，並無原告所稱「行政恣意
    」行為。
  (六)本案報關所檢附之發票既非真正銷售人所簽發，其所載價格亦較驗估處查得之日
    本地區合理價格偏低甚多，該發票所載價格當非真正交易價格，自無將該發票列
    為交易憑證之理。
　　理  由
一、按「從價課徵關稅之進口貨物，其完稅價格，以該進口貨物之交易價格作為計算
    根據」、「第一項交易價格，係指進口實物由輸出國銷售至中華民國實付或應付
    之價格。」、「進口貨物之完稅價格，不合第十二條之規定核定者，海關得按該
    貨物出口時或出口前、後銷售至中華民國之同樣貨物之交易價格核定之」、「進
    口貨物之完稅價格，不合於第十二條、第十二條之二之規定核定者，海關得按該
    貨物出口時或出口前、後銷售至中華民國之類似貨物之交易價格核定之」、「進
    口貨物之完稅價格，不合於第十二條、第十二條之二、第十二條之三之規定核定
    者，海關得按國內銷售價格核定之」、「進口貨物之完稅價格，不合於第十二條
    、第十二條之二、第十二條之三及第十二條之四之規定核定者，海關得按計算價
    格核定之」、「進口貨物之完稅價格不合於第十二條、第十二條之二、第十二條
    之三、第十二條之四及第十二條之五之規定核定者，海關得依據查得之資料，以
    合理方法核定之」分別為關稅法第十二條第一項前段、第三項、第十二條之二第
    一項前段、第十二條之三第一項前段、第十二條之四第一項、第十二條之五第一
    項及第十二條之六所明定。
二、本件原告於八十八年三月十日自日本進口舊汽車零件一批，高雄關稅局依被告所
    屬驗估處查核結果，部分貨品之完稅價格應改估，該局乃通知原告繳納應補稅款
    ，原告不服，主張渠自日本進口系爭貨品，係自國外採購換下來的，價格較一般
    行情來得低廉，原申報之價格，係實際交易價格，有日本輸出申告書及付款銀行
    結匯水單等文件以供証明，又系爭貨品經按原申報價格之數倍予以核估，原告無
    法接受云云，聲明異議。案經被告評定略以：本案所申報國外供應商（即進口發
    票簽發人）SANMI SHOJI CO., LTD.（下稱三實商事）經總局驗估處函請台北駐
    日經濟文化代表處經濟組（下稱駐日代表處）查證結果並非真正賣方，僅係收取
    佣金並代辦報關出口，則本案報關檢附之發票，應非真正銷售人所簽發，故海關
    無法審查申報之交易價格是否為實付或應付價格之全部價款，以及有無發生應加
    計之費用，則原告原申報價格自不得作為計算完稅價格之依據。另查系爭來貨均
    為舊品，按舊品之使用及堪用情形程度不一，查無關稅法第十二條之二及第十二
    條之三同樣或類似貨物之交易價格，除來貨中引擎部分申報有完整貨名、廠牌、
    規格、型號且核與原告所提供之國內銷售發票及進口報單相符者，已依關稅法第
    十二條之四規定，按數量（個）核定完稅價格外，其餘未申報規格、型號者，因
    其國內發票均未載明廠牌、規格、型號，且有相同貨名而價格不一者，無法比對
    ，復因來貨為舊品，亦無製造成本可考，故無關稅法第十二條之四及第十二條之
    五之適用，乃依關稅法第十二條之六規定，按駐日代表處提供其查得之日本地區
    輸出合理價格核定完稅價格，應屬合理適法等由，駁回其異議之聲明，原告不服
    ，提起訴願，亦遭決定駁回等情，有進口報單、進口發票、被告所屬驗估處查復
    價格函、原告聲明異議書、被告驗估處複查結果通知函、被告八十九年十一月十
    三日關評台第八九一○三四號評定書、訴願決定書等附原處分卷可稽，自堪信為
    真實。
三、原告不服循序提起行政訴訟，主張原處分機關所認定發票簽發人非原出賣人，係
    主觀錯誤的認定，如國外供應商非原出賣人，則供應商必須向前手買受，依一般
    行商法則，第二次交易出售價格必加上利潤或佣金而高於第一次價格，是原告申
    報之交易金額顯然必高於實際交易金額，被告自無另行核估金額之必要；原告數
    年來進口同貨品同資料有數十件（報單掛號BE／八七／Z○二三／○○二一、BE
    ／八七／Z三六○／○○二七），向高雄關稅局報關均得該局對所有報關資料之
    認可，並接受報價，為何本件異議不被採納；且被告就同批報關貨物分別依不同
    標準核課，有違「禁止行政恣意」原則；三實商事為實際出賣人，被告卻以申報
    金額與一般行情有差距，即認買賣不實，有違私法自治、契約自由原則；台北駐
    日代表處函文指明三實商事非實際出賣人，屬傳聞證據，亦與卷證並不相符，既
    經原告否認該函文之真正，被告依法即應負舉証責任；依行政法院八十六年判字
    第二三一一號判決意旨，代為報關公司外觀上即為出賣人，其所開立之發票即為
    交易憑據，是被告縱認三實商事僅代為報關，仍需採認其開立之發票為交易憑證
    ，被告卻主張依重量核課，並無依據，且於法不合等語。惟查：
  (一)本件原告所申報國外供應商（即進口發票簽發人）經關稅總局驗估處於八十八年
    八月十八日首度函請駐日代表處查証結果，駐日代表處於八十八年九月二十八日
    簽復：「本案經訪日本輸出商負責人張本國雄係台籍歸化日本人，稱渠係引導進
    口人看貨，若成交即收受佣金，並代報關出口，至於本案來貨係向那家購買，因
    搬家遺失，無法提供。」等語，被告驗估處復於八十八年十一月六日以傳真函請
    駐日代表處查証，駐日代表處於同年十一月十一日傳真答復：「就查証過程二度
    傳真，並多次電話催請提供有關交易文件，遲至八十八年十月六日送達上揭文件
    ，而日本輸出商三實商事僅是居間仲介買賣，從中按交易金額收取佣金，非真正
    輸出商，並代為辦理以該公司名義出口之通關手續而已，從而堅決不告知本案來
    貨之供應商，並稱渠因搬家，購買對手文件遺失，然按常理，即使文件遺失，焉
    有電話及地址均不知曉之理。」等語，有上開簽復函及傳真函各一紙附卷可稽，
    查上開財政部關稅總局驗估處之復函，係屬公文書，依法應推定為真正，茲原告
    否認有該兩復函之存在，並否認其真正，自應由原告負舉証責任，原告既未能舉
    証証明上開復函並非真正，所訴被告違法認定三實商事為非實際出賣人云云，即
    無可採。
  (二)依關稅法第十二條規定，交易價格係指進口貨物由輸出國銷售至中華民國實付或
    應付之價格，其有加計費用應予計入。如上所述，本件三實商事既非真正交易賣
    方，僅係收取佣金並代辦報關出口，則本件報關檢附之發票，即非真正銷售人所
    簽發，且其所載之價格亦較被告查得之日本地區堪用舊引擎及舊機械舟車零組件
    之合理價格偏低甚多，有財政部關稅總局驗估處八十七年十一月二十六日總驗三
    (一)字第八七一○一六七一號函所附「堪用舊引擎及舊機械舟車零組件價格資料表
    」在卷可稽，準此，關稅總局驗估處對系爭貨物之原申報價格存疑，要非無據；
    且駐日代表處曾多次請發票簽發人提供前手交易之公司名稱、地址及電話號碼，
    惟渠均以商業機密為由拒絕提供，或辯稱因搬遷新址有關交易文件遺失而予婉拒
    ，故其發票所報之價格是否為系爭來貨真正交易價格，殊值存疑，原告雖提供「
    三實商事登記營業事項」證明其有經營貨品之銷售、輸出入事宜，而無報關業務
    ，要無法否定該三實商事於本案僅為佣金收受者及代為報關者之事實，是原告主
    張其發票係真正交易價格一節，應無足採。
  (三)復因同類貨品進口者眾，查價所得資訊日增，此類中古舟車零組件業者交易方式
    雷同（即進口發票簽發人非真正交易賣方，僅係收取佣金代辦報關出口之業者）
    ，原告所提供發票等文件之簽發者既非實際賣方，倘逕予採信認定，恐欠周延且
    有核價不公之爭議，被告乃請原告提供實際賣方資料俾憑查證，惟原告卻稱其發
    票所列出口商為實際賣方，案經駐日代表查證並非事實，其申報價格自無法採據
    為交易價格。又據被告前駐日代表處周秘書陳述，本（八十九）年六月十二日本
    案發票簽發人張本國雄君應邀至該處協談時，該處經濟組高組長榮周亦在座，周
    秘書曾提及張本君前於介紹周秘書與蔡醫師認識時曾稱渠僅代表峰寬企業有限公
    司貨物報關出口，賺取一個貨櫃三、五萬日圓手續費乙事，張本君於協談中當場
    回應因與蔡醫師相熟，方吐實等語，有周欽明簽呈附原處分卷可稽，証人周欽明
    於本院九十年度訴字第五七○○號一案準備程序時亦到庭証稱：「經由我的前手
    ，介紹認識張本國雄及本案訴訟代理人丙○○，丙○○到日本時就由張本國雄帶
    他去看貨，成交時就辦理出口，這些當時我就知道，大家都屬於僑界人士，所以
    聚會時常會碰到，張本國雄與旅日之蔡醫師都提過這事情。」等語，足証本件三
    實商事僅係引導原告看貨及代為辦理報關，並非真正交易之賣方，原告訴稱被告
    故意抹黑事實云云，應非實情。
  (四)原告所稱之兩件案例，均經駐日代表處向日本輸出商查証原始存檔發票、輸出許
    可通知書及結匯計算書所列載金額與進口人申報金額暨外匯匯出款相符，該處當
    時因無其他資料憑以否定，始據以認定其申報價格即為關稅法第十二條規定之交
    易價格，然系爭來貨報關檢附之發票既非真正交易賣方所簽發，且該發票所載價
    格較該處查得合理價格偏低，自無關稅法第十二條之適用。
四、綜上所述，被告依關稅法第十二條之六規定估定原告進口貨物之完稅價格，據以
    課徵關稅，並無違誤，訴願決定予以維持，亦無不合，原告徒執前詞，聲請撤銷
    ，為無理由，應予駁回。
據上論結，本件原告之訴為無理由，爰依行政訴訟法第九十八條第三項前段，判決如
主文。
中　　　華　　　民　　　國　　九十一　　年　　　八　　　月　　　八　　　日
                        臺 北 高 等 行 政 法 院   第 六 庭
                                           審 判 長 法  官  林樹埔
                                                    法  官　闕銘富
                                                    法  官　曹瑞卿
右為正本係照原本作成。
如不服本判決，應於送達後二十日內，向本院提出上訴狀並表明上訴理由，如於本判
決宣示後送達前提起上訴者，應於判決送達後二十日內補提上訴理由書（須按他造人
數附繕本）。
中　　　華　　　民　　　國　　九十一　　年　　　八　　　月　　　八　　　日
            　　　　　　　　　　　　　　    　      書記官  陳圓圓
